臺灣新竹地方法院刑事判決
109年度訴字第255號
公  訴  人  臺灣新竹地方檢察署檢察官
被      告  劉邦郎


指定辯護人  本院公設辯護人林建和  
上列被告因違反槍砲彈藥刀械管制條例案件，經檢察官提起公訴
（108年度偵字第11620號），本院判決如下︰
    主  文
劉邦郎犯非法持有制式手槍罪，處有期徒刑伍年伍月，併科罰金
新臺幣貳拾萬元，罰金如易服勞役，以新臺幣壹仟元折算壹日。
扣案之捷克ＣＺ廠７５　Ｐ－０７型制式手槍壹支（含彈匣壹個，槍枝管
制編號○○○○○○○○○○號），沒收之。
    事  實
一、劉邦郎明知具有殺傷力之制式手槍及子彈，均係槍砲彈藥刀
    械管制條例所列管禁止持有之物，非經許可，不得持有，竟
    於民國96年間某日，在新竹市○○路00號住處，自真實姓名年
    籍不詳綽號「阿源」友人處，收受具有殺傷力之捷克ＣＺ廠７５
    　Ｐ－０７型制式手槍壹支（含彈匣1個，槍枝管制編號0000000
    000號）及具殺傷力口徑9×19mm 制式子彈22 顆（均已試射
    ）後，即將上開槍彈藏放在平日所騎乘之機車內，而未經許
    可，持有上述制式手槍及子彈。嗣於108 年10月20日晚間10
     時許，劉邦郎攜帶上開槍彈外出，行經新竹市明湖路1016
    巷對面停車場時，因另案遭通緝，而為警發現，警方欲逮捕
    劉邦郎時，劉邦郎遂取出上開手槍與警方對峙，迨於同日晚
    間10時10分許，劉邦郎因於脫逃過程中自行受傷，即遭警逮
    捕，並在劉邦郎處查獲上開槍彈，始悉上情。
二、案經新竹市警察局第一分局報請臺灣新竹地方檢察署檢察官
    偵查起訴。
    理  由
壹、證據能力：
一、按被告以外之人於審判外之言詞或書面陳述，除法律有規定
    者外，不得作為證據。被告以外之人於審判外之陳述，雖不
    符刑事訴訟法第159 條之1 至第159 條之4 之規定，而經當
    事人於審判程序同意作為證據，法院審酌該言詞陳述或書面
    陳述作成時之情況，認為適當者，亦得為證據，刑事訴訟法
    第159 條第1 項、第159 條之5 第1 項分別定有明文。查本
    件判決其餘所引證據屬傳聞證據部分，被告劉邦郎及其辯護
    人就上開傳聞證據，於本院準備程序中，均同意具證據能力
    （見本院卷第62頁），而本院審酌該等傳聞證據作成時之情
    況，並無違法取證及證明力過低之瑕疵，亦認以之作為證據
    為適當，依前揭規定說明，自得為證據。
二、本件其餘非供述證據，被告及其辯護人並未於本院言詞辯論
    終結前表示無證據能力，復查其取得過程亦無何明顯瑕疵，
    而認均具證據能力。 
貳、實體部分：
一、認定犯罪事實所憑之證據及理由：
    上開犯罪事實，業據被告劉邦郎於警詢、偵訊及本院準備程
    序及審理中均坦承不諱（見偵查卷第5 頁至第6 頁、第38頁
    ，本院卷第61頁、第80頁），復有偵查報告、新竹市警察局
    第一分局搜索、扣押筆錄、扣押物品目錄表及扣押物品收據
    、新竹市警察局槍枝初步檢視報告表、槍枝檢視照片及新竹
    市警察局證物處理報告書暨採證照片及現場照片在卷可佐（
    見偵查卷第3頁、第7頁至第19頁），且有捷克ＣＺ廠７５　Ｐ－０７
    型制式手槍壹支（含彈匣1個，槍枝管制編號0000000000號
    ）及口徑9×19mm 制式子彈22 顆扣案可資佐證；而扣案上開
    槍、彈經送內政部警政署刑事警察局以檢視法、性能檢驗法
    、比對顯微鏡法、電解腐蝕法及試射法鑑定，認：㈠送鑑手
    槍1 支（含彈匣1個，槍枝管制編號0000000000號），認係
    口徑9×19mm 制式手槍，為捷克ＣＺ廠７５　Ｐ－０７型，槍號遭磨
    滅，槍管內具6 條右旋來復線，擊發功能正常，可供擊發同
    口徑制式子彈使用，認具殺傷力。㈡送鑑子彈22 顆，認均係
    9×19mm 制式子彈，採樣7 顆試射，均可擊發，認具殺傷力
    等情，有該局108 年10月31 日刑鑑字第1088007091號及109
    年2月6日刑鑑字第1088007090號鑑定書各1份在卷可佐（見
    偵查卷第39頁至第40頁、第48頁至第49頁）。又經本院依職
    權將上開未經試射之制式子彈15 顆，送請內政部警政署刑
    事警察局鑑定，其結果為：送鑑未經試射制式子彈15 顆，
    均經試射，均可擊發，認具殺傷力，亦有該局109 年8 月17
    日刑鑑字第1090066028號函1 份在卷可佐（見本院卷第47頁
    ），足認被告自白與事實相符，本案事證明確，被告上開犯
    行，事證明確，堪予認定，應依法論科。
二、論罪科刑： 
  ㈠被告劉邦郎行為後，槍砲彈藥刀械管制條例第7條雖於109 年
    6 月10日修正公布，並於同年月12日施行，而修正前槍砲彈
    藥刀械管制條例第7 條第1 項、第4 項規定：「未經許可，
    製造、販賣或運輸火砲、肩射武器、機關槍、衝鋒槍、卡柄
    槍、自動步槍、普通步槍、馬槍、手槍或各類砲彈、炸彈、
    爆裂物者，處無期徒刑或7 年以上有期徒刑，併科新臺幣3 
    千萬元以下罰金（第1 項）…未經許可，持有、寄藏或意圖
    販賣而陳列第1 項所列槍砲、彈藥者，處5 年以上有期徒刑
    ，併科新臺幣1 千萬元以下罰金（第4 項）」；而修正後槍
    砲彈藥刀械管制條例第7 條第1 項、第4 項之規定則為：「
    未經許可，製造、販賣或運輸『制式或非制式』火砲、肩射武
    器、機關槍、衝鋒槍、卡柄槍、自動步槍、普通步槍、馬槍
    、手槍或各類砲彈、炸彈、爆裂物者，處無期徒刑或7 年以
    上有期徒刑，併科新臺幣3 千萬元以下罰金（第1項）…未經
    許可，持有、寄藏或意圖販賣而陳列第一項所列槍枝者，處
    5 年以上有期徒刑，併科新臺幣1千萬元以下罰金（第4項）
    」。是以本案被告所非法持有之上開槍枝為制式手槍，修法
    前、後均應依槍砲彈藥刀械管制條例第7 條第4 項處罰，而
    本次修法前、後之法定刑度並無不同；而既然新舊法處罰之
    輕重相同，即無比較適用之問題，非刑法第2 條所指之法律
    有變更，即無本條之適用，應依一般法律適用原則，適用裁
    判時法，合先敘明。
  ㈡核被告所為係犯槍砲彈藥刀械管制條例第7 條第4 項之非法
    持有制式手槍罪及同條例第12條第4項之非法持有子彈罪。
    被告同時持有槍彈，係一行為同時觸犯前揭二罪，為想像競
    合犯，應依刑法第55條規定，從一重論以非法持有制式手槍
    罪。
  ㈢爰以行為人之責任為基礎，審酌被告持有扣案槍彈逾10 年之
    久，犯罪時間甚長，且持有槍枝、子彈，對社會治安及人民
    生命財產造成潛在之危害威脅甚鉅，且於108年10月20日因
    通緝犯身分遭警查獲之際，持扣案槍彈與警對峙，幸未擊發
    該槍彈，造成更進一步之傷亡，犯罪手段尚非平和，所為應
    予嚴厲非難，惟念其犯罪後始終坦承犯行，態度尚佳，兼衡
    其自述高職畢業之智識程度、目前從事水電業、與母親同住
    、尚有就讀小學3年級之幼女、經濟狀況勉持等家庭經濟生
    活狀況一切情狀（見本院卷第81頁），量處如主文所示之刑
    ，並就併科罰金部分依刑法第42條第3 項之規定，諭知易服
    勞役之折算標準，以示懲儆。
  ㈣扣案具有殺傷力之捷克ＣＺ廠７５　Ｐ－０７型制式手槍壹支（含彈
    匣1個，槍枝管制編號0000000000號）係違禁物，應依刑法
    第38條第1 項第1 款宣告沒收。至於扣案具有殺傷力之口徑
    9×19mm 制式子彈22 顆，已於鑑驗時試射完畢，其彈藥部分
    業因擊發而燃燒殆盡，其餘部分亦裂解為彈頭及彈殼，而失
    其原有子彈之完整結構及效能，已不具子彈違禁物之性質，
    爰不予宣告沒收。
據上論斷，應依刑事訴訟法第299條第1項前段，判決如主文。
本案經檢察官陳子維提起公訴，檢察官孫立婷到庭執行職務。
中　　華　　民　　國　　109 　年　　12　　月　　18　　日
                  刑事第七庭  審判長  法　官　陳麗芬
　　　　　　　　　                    法  官  郭哲宏
　　　　　　　　　                    法  官  華澹寧
以上正本證明與原本無異。　
如不服本判決應於收受送達後20日內向本院提出上訴書狀，並應
敘述具體理由；其未敘述上訴理由者，應於上訴期間屆滿後20日
內向本院補提理由書（均須按他造當事人之人數附繕本）「切勿
逕送上級法院」。
中　　華　　民　　國　　109 　年　　12　　月　　18　　日
                                      書記官  吳羽君
附錄本案論罪科刑法條全文： 
槍砲彈藥刀械管制條例第7條第1項、第4項
未經許可，製造、販賣或運輸制式或非制式火砲、肩射武器、機
關槍、衝鋒槍、卡柄槍、自動步槍、普通步槍、馬槍、手槍或各
類砲彈、炸彈、爆裂物者，處無期徒刑或 7 年以上有期徒刑，
併科新臺幣 3 千萬元以下罰金。
未經許可，持有、寄藏或意圖販賣而陳列第 1 項所列槍砲、彈
藥者，處 5 年以上有期徒刑，併科新臺幣 1 千萬元以下罰金。